【裁判字號】    97,裁,4736
【裁判日期】    971009
【裁判案由】    綜合所得稅
【裁判全文】
最  高  行  政  法  院  裁  定
                                      97年度裁字第4736號
抗  告  人  甲○○
                          送達.
上列抗告人因與相對人財政部臺灣省中區國稅局間綜合所得稅事
件，對於中華民國97年6月30日臺中高等行政法院97年度簡再字
第4號裁定，提起抗告，本院裁定如下︰
    主  文
抗告駁回。
抗告訴訟費用由抗告人負擔。
    理  由
一、按對於適用簡易程序之裁定提起上訴或抗告，須經本院許可
    。前項許可，以訴訟事件所涉及之法律見解具有原則性者為
    限，行政訴訟法第235條定有明文。所謂法律見解具有原則
    性，係指該訴訟事件所涉及之法律問題意義重大，而有加以
    闡釋之必要情形而言。
二、抗告人民國（下同）88年度綜合所得稅結算申報，經相對人
    所屬東山稽徵所核定綜合所得總額新臺幣（下同）282,728
    元，綜合所得淨額105,157元，補徵應納稅額6,304元，抗告
    人不服，提起行政訴訟，經原審法院以94年度簡字第92號判
    決抗告人之訴駁回。抗告人提起上訴，經本院95年度裁字第
    2346號以其上訴不合法，裁定駁回。抗告人對於前開原審法
    院94年度簡字第92號確定判決不服，提起再審之訴，經原審
    法院分別以95年度簡再字第3號判決(以下稱原確定判決) 及
    同字號裁定駁回，抗告人猶表不服，分別向本院提起上訴及
    抗告，經本院分別以97年度裁字第1133號裁定上訴不合法，
    駁回上訴，97年度裁字第1132號裁定認抗告無理由，駁回抗
    告。抗告人猶不服，對原確定判決依行政訴訟法第273條第1
    項第14款及第274條規定，提起再審之訴，經原審法院97年
    簡再字第4號適用簡易程序裁定(以下稱原裁定)駁回，抗告
    人對之提起抗告，係以：財政部66年7月8日台財稅第34440
    號函及所得稅法施行細則第10條之1，逾越法律授權，縮減
    母法適用範圍，限制納稅義務人行使權利亦與中央法規標準
    法第5條第2款、第6款規定不符，有違憲法第19條租稅法律
    主義，應為無效，惟原裁定竟據以駁回再審，顯屬違誤等語
    ，為其論據。惟核原裁定係以上開財政部函並非原確定判決
    基礎之「裁判」，不合行政訴訟法第274條規定。又抗告人
    主張行政訴訟法第273條第1項第14款部分，抗告人以同一原
    因事實復提起再審，其再審之訴不合法，駁回其訴。抗告人
    所陳上述理由，無關上開原裁定駁回其訴所涉及之法律見解
    ，並無具有原則性之情事。抗告人提起抗告，依首揭規定及
    說明，不應許可，其抗告難謂合法，應予駁回。
三、據上論結，本件抗告為不合法。依行政訴訟法第104條、民
    事訴訟法第95條、第78條，裁定如主文。
中    華    民    國    97    年    10    月    9     日
                    最高行政法院第三庭
                        審判長法官  黃  璽  君
                              法官  林  茂  權
                              法官  鄭  忠  仁
                              法官  黃  本  仁
                              法官  吳  東  都
以  上  正  本  證  明  與  原  本  無  異
中    華    民    國    97    年    10    月    13    日
                              書記官  莊  俊  亨


司法院資訊處製作；財團法人民間司法改革基金會備份。
